# 被同一控制合并之前吸收投资收到的现金

提问人：LShire 时间：2020-05-06 10:05:00
陈老师，子公司在被同一控制合并之前，吸收投资收到的现金在现流表哪个项目下怎么体现？

回答人：chenyiwei
子公司在被同一控制合并之前吸收来自母公司合并报表范围之外的投资收到的现金，在合并现金流量表中，同样列报为“吸收投资收到的现金”。